【裁判字號】    97,交聲,682
【裁判日期】    970604
【裁判案由】    聲明異議
【裁判全文】
臺灣彰化地方法院交通事件裁定         97年度交聲字第682號
原處分機關
即移送機關    交通部公路總局台中區監理所彰化監理站
異  議  人
即受處分人    乙○○
上列異議人即受處分人因違反道路交通管理處罰條例案件，對於
交通部公路總局臺中區監理所彰化監理站民國97年5 月7 日彰監
四字第裁64-I00000000號處分不服，聲明異議，本院裁定如下：
    主  文
原處分撤銷。
乙○○不罰。
    理  由
一、原處分意旨略以：異議人乙○○於民國（下同）97年4 月5
    日晚間9 時29分許，駕駛車牌號碼4858－SL號自用小貨車，
    在彰化縣彰化市410 巷與竹和路口處，因汽車駕駛人酒精濃
    度超過規定標準之違規行為，爰依道路交通管理處罰條例第
    35條第1 項第1 款規定，裁處罰鍰新臺幣（下同）3 萬4 千
    5 百元，並吊扣駕駛執照12個月。
二、聲明異議意旨略以：異議人當天確實有受邀請客喝酒，惟當
    天有異議人之妻陪同，所以當天係由異議人之妻駕駛，異議
    人於停車後欲在路邊小解時，即被員警進行酒測，故員警並
    無法證明異議人確實有駕車之行為，爰依法聲明異議等語。
三、經查，證人即異議人之妻甲○○到庭隔離訊問後結證稱：「
    （你們當天晚上你與你先生去哪裡？）去讓人請客，朋友請
    神明生日，去彰化市中央陸橋那邊，我先生有喝啤酒，喝多
    少我不曉得，我本身沒有喝，所以回去時由我開車，回程路
    上我先生說要小便，我就將車停在路邊，我人坐在駕駛座，
    結果警員就靠近，以為我們在換人駕駛，那時我先生坐在後
    面，警員說我們更換駕駛，就叫我先生去做酒測。」，核與
    異議人乙○○所供述：「（酒測那天，你們要去哪裡？）去
    彰化中正所我小姨子中爐主，在請客，原本我不去，因為多
    少都會喝酒，我還是去了，喝了二瓶玻璃瓶的啤酒，因為主
    人的小孩隔天要讀書，所以我們很早就回家了。」、「（回
    家時發生什麼事情？）因為我有喝酒，尿急，就要尿尿，我
    請我太太停車的地方有人停車，比較不會讓人看到不好意思
    ，所以才會選擇那裡停車，我下車後，警察就說我酒駕，對
    我做酒測，其實警察也沒有看到我下車，我當天就有想要爭
    議了，後來想說附近住了很多鄰居大家都認識，不好意思當
    面爭執。」等語相符，且證人即開單員警葉三桂亦證稱：「
    我看到的情形是男生（即異議人）已經下車了，當時並沒有
    看到他太太坐在那裡。」等語，況經本院當庭勘驗員警葉三
    桂所提出之酒測現場光碟，其勘驗結果顯示：「（光碟時間
    9 分28秒）受處分人乙○○於做酒測時已經是下車的狀態，
    看不出從何處下車，經由證人葉三桂對受處分人酒測之結果
    是0.45毫克」，有本院97年6 月3 日訊問筆錄附卷可參，足
    見尚無法證明異議人確實有駕駛之行為，是縱異議人經警實
    施酒精濃度測試後之結果為0.45MG /L ，已超過規定標準0.
    25MG/L，有卷附之酒精濃度測試單1 紙可稽，惟因無法證明
    異議人確實有於酒後「駕車」之行為，自與道路交通管理處
    罰條例第35條第1 項第1 款之規定不符。原處分機關逕對異
    議人為裁罰，於法顯有未合，自應由本院將原處分撤銷，諭
    知異議人不罰。
四、據上論斷，應依道路交通案件處理辦法第20條前段，裁定如
    主文。
中    華    民    國    97    年    6     月    4     日
                              交通法庭法  官  黃齡玉
以上正本證明與原本無異
如不服本裁定，應於裁定送達後5日內向本院提出抗告狀（須附
繕本）。
中    華    民    國    97    年    5     月    6     日
                                      書記官  施嘉玫


司法院資訊處製作；財團法人民間司法改革基金會備份。
